# 财务报告内部控制审计部分底稿

提问人：fang6230 时间：2011-09-13 14:11:32
回复 tynxg 的帖子
多谢分享，下载学习

回答人：chenyiwei
分享精神值得鼓励。需要指出的是：此类底稿更重要的是一种审计方法和思路（思考问题的方法，与相应的审计技术指引配合使用，体现出审计方法的思路和要求），在格式设计方面基本上采用开放式。在此方面，四大是有比较多的成熟经验可供参考的。